臺灣臺中地方法院刑事判決　　　　　　 100年度訴字第2633號
公　訴　人　臺灣臺中地方法院檢察署檢察官
被　　　告　楊彰
上列被告因違反毒品危害防制條例案件，經檢察官提起公訴(100
年度撤緩毒偵字第102號)，被告於準備程序中就被訴事實為有罪
之陳述，經告知簡式審判程序之旨，並聽取當事人之意見後，經
本院合議庭裁定由受命法官獨任進行簡式審判程序，判決如下:
    主    文
楊彰施用第一級毒品，累犯，處有期徒刑玖月。扣案之第一級
毒品海洛因壹瓶(含包裝瓶壹個)沒收銷燬之，扣案之注射針筒貳
支及生理食鹽水空瓶壹個均沒收。
    犯罪事實
一、楊彰前於民國95年間，因施用毒品案件，經本院裁定送觀
    察、勒戒後，認無繼續施用毒品之傾向，於96年2月14日執
    行完畢釋放出所，並由臺灣臺中地方法院檢察署檢察官以95
    年度毒偵字第3832號為不起訴處分確定。復於96年間，因施
    用毒品案件，經本院以96年度訴字第4404號判決，判處有期
    徒刑8月確定，於97年11月26日縮刑期滿執行完畢。詎猶不
    知警惕，竟仍基於施用第一級毒品海洛因(下稱海洛因)之犯
    意，於98年7月27日晚上7時許，在臺中市○區○○路與富榮
    街口之天橋上，以將海洛因置於注射針筒內，再以生理食鹽
    水稀釋混合後，注射於身體血管之方式，施用海洛因1次。
    嗣於同日晚上7時30分許，經警至上址巡邏，發覺楊彰行
    跡可疑，且其身旁置有注射針筒及生理食鹽水空瓶，而當場
    查獲，並扣得楊彰在上開時、地施用剩餘之海洛因液體1
    瓶、楊彰所有供其施用海洛因之用之注射針筒2支及生理
    食鹽水空瓶1個。後經警採集楊彰之尿液送驗，結果呈嗎
    啡陽性反應，而悉上情。
二、案經臺中市警察局(現改制為臺中市政府警察局)第三分局報
    告臺灣臺中地方法院檢察署檢察官偵查起訴。
    理    由
一、本件被告楊彰所犯，非死刑、無期徒刑、最輕本刑為3年
    以上有期徒刑之罪，或高等法院管轄第一審之案件，被告於
    準備程序中，就前揭被訴事實為有罪之陳述，經受命法官告
    以簡式審判程序之旨，並聽取被告與公訴人之意見後，本院
    認無不得或不宜改依簡式審判程序進行之處，爰依刑事訴訟
    法第273條之1第1項、第284條之1，經合議庭評議後，裁定
    本件由受命法官獨任進行簡式審判程序，是本件之證據調查
    ，依刑事訴訟法第273條之2規定，不受同法第159條第1項、
    第161條之2、第161條之3、第163條之1及第164條至第170條
    規定之限制，合先敘明。
二、上開犯罪事實，業據被告楊彰於偵查中、本院準備程序及
    審理中，均坦承不諱，而被告為警所採集之尿液經送鑑驗，
    其結果確呈嗎啡陽性反應一情，有中山醫學大學附設醫院檢
    驗科藥物檢測中心尿液檢驗報告(實驗編號0000000、報告日
    期98年8月13日)、臺中市警察局第三分局合作派出所委託鑑
    驗尿液代號與真實姓名對照表各1紙附卷可稽(見警卷第55頁
    、98年度毒偵字第2957號卷第28頁)。復有臺中市警察局第
    三分局搜索、扣押筆錄、扣押物品目錄表、現場位置圖各1
    份及現場查獲照片5張在卷足憑(見警卷第33頁、第39頁、第
    41頁、第59頁至第65頁)。復有注射針筒2支及生理食鹽水空
    瓶1個扣案可佐。另扣案之不明液體1瓶，經送請行政院衛生
    署草屯療養院鑑定之結果，確含有海洛因成分，有行政院衛
    生署草屯療養院98年8月4日草療鑑字第0980700227號鑑定書
    1紙在卷可參(見98年度毒偵字第2957號卷第7頁)。又依文獻
    記載，施用海洛因後24小時內經由尿液排出之量可達使用劑
    量之80%，該種毒品於尿液中排出之最長時限，受施用劑量
    、施用方式、個人體質及代謝情況等因素影響，因個案而異
    ，一般可檢出之最長時間為海洛因服用後2至4天一情，業經
    行政院衛生署管制藥品管理局90年5月4日管檢字第93902號
    函釋明確。被告確有於如犯罪事實欄所載之時、地施用海洛
    因之犯行至明。被告之自白與事實相符，堪予採信。本案事
    證已臻明確，被告犯行洵堪認定，應予依法論科。
三、按犯毒品危害防制條例第10條之罪者，依同條例第20條第1
    項、第2項規定，應先經觀察、勒戒或強制戒治之程序，惟
    觀察、勒戒或強制戒治執行完畢釋放後，5年內再犯第10條
    之罪者，即應依法追訴處罰，此觀諸毒品危害防制條例第23
    條第2項即明。查被告前於95年間因施用毒品案件，經本院
    裁定送觀察、勒戒後，認無繼續施用毒品之傾向，於96年2
    月14日執行完畢釋放出所，並由臺灣臺中地方法院檢察署檢
    察官以95年度毒偵字第3832號為不起訴處分確定。復於96年
    間因施用毒品案件，經本院以96年度訴字第4404號判決，判
    處有期徒刑8月確定，於97年11月26日縮刑期滿執行完畢一
    情，有刑案查註紀錄表、全國施用毒品案件紀錄表、矯正簡
    表、臺灣高等法院被告前案紀錄表各1份附卷可參。被告因
    施用毒品案件，經觀察、勒戒，於96年2月14日執行完畢釋
    放後，既於5年內又為本件施用第一級毒品之犯行，即無再
    經觀察、勒戒或強制戒治之必要，應由檢察官逕行起訴，附
    此敘明。
四、查海洛因係毒品危害防制條例第2條第2項第1款規定之第一
    級毒品，是核被告所為，係犯同條例第10條第1項之施用第
    一級毒品罪。其施用第一級毒品前後持有第一級毒品之低度
    行為，應為施用之高度行為所吸收，不另論罪。被告前於96
    年間，因施用毒品案件，經本院以96年度訴字第4404號判決
    ，判處有期徒刑8月確定，於97年11月26日縮刑期滿執行完
    畢一情，有臺灣高等法院被告前案紀錄表1份在卷可稽，其
    於有期徒刑執行完畢後5年內，故意再犯本件有期徒刑以上
    之罪，為累犯，應依刑法第47條第1項規定，加重其刑。爰
    審酌被告前有因施用毒品案件，經觀察、勒戒及科刑紀錄，
    竟再犯本案施用第一級毒品罪，顯見其意志不堅，無法戒絕
    毒癮，且無視於毒品對於自身健康之戕害及國家杜絕毒品犯
    罪之禁令，其行殊值非難。併斟酌被告犯罪後，坦承犯行，
    犯罪後態度尚佳，而施用毒品固戕害個人身心健康至鉅，然
    尚未嚴重危害他人權益，犯罪手段尚屬平和、犯罪之動機、
    目的、高中肄業之智識程度、擔任工地主任、月薪約新臺幣
    7萬元至8萬元、與其父親、妻兒同住，並為家中主要經濟來
    源之生活狀況，及公訴人具體求處有期徒刑9月尚稱允洽等
    一切情狀，量處如主文所示之刑，以資懲儆。另扣案之海洛
    因液體，係屬第一級毒品，且係供被告本次施用而剩餘之毒
    品，不問是否屬於犯人所有與否，應依毒品危害防制條例第
    18 條第1項前段規定，宣告沒收銷燬之。再盛裝上述扣案海
    洛因液體之瓶子1個，因無論依何種方式分離，包裝瓶內均
    有極微量之第一級毒品海洛因殘留，足認該包裝瓶內含極微
    量第一級毒品海洛因殘留而無法析離，亦應整體視為查獲之
    第一級毒品海洛因，併依毒品危害防制條例第18條第1項前
    段之規定，宣告沒收銷燬之。扣案之注射針筒2支及生理食
    鹽水空瓶1個，係被告所有，供其施用上開海洛因之用，業
    據被告供承在卷，爰依刑法第38條第1項第2款之規定，宣告
    沒收。
據上論斷，應依刑事訴訟法第273條之1第1項、第299條第1項前
段，毒品危害防制條例第10條第1項、第18條第1項前段，刑法第
11條前段、第38條第1項第2款、第47條第1項，判決如主文。
本案經檢察官顏淑惠到庭執行職務。
中    華    民    國   100    年    11    月    10    日
                  刑事第十庭  法  官  林慧欣
以上正本證明與原本無異。
如不服本判決應於收受送達後10日內向本院提出上訴書狀，並應
敘述具體理由；其未敘述上訴理由者，應於上訴期間屆滿後20日
內向本院補提理由書（均須按他造當事人之人數附繕本）「切勿
逕送上級法院」。
                              書記官  鄭淑英
中    華    民    國   100    年    11    月    10    日
附錄本案論罪科刑法條
毒品危害防制條例第10條第1項
施用第一級毒品者，處六月以上五年以下有期徒刑。